【裁判字號】    98,易,9
【裁判日期】    980227
【裁判案由】    竊盜
【裁判全文】
臺灣臺東地方法院刑事判決                98年度易字第9號
公  訴  人  臺灣臺東地方法院檢察署檢察官
被      告  丁○○
                    現於臺灣臺東監獄執行中
            戊○○
                    現於臺灣臺東監獄執行中
上列被告因竊盜案件，經檢察官提起公訴（97年度偵字第321號
、97年度偵緝字第156號），被告於準備程序中就被訴事實為有
罪之陳述，經本院裁定進行簡式審判程序，本院判決如下：
    主    文
丁○○所犯如附表所示之各罪，各處如附表所示之刑；又共同犯
竊盜罪，累犯，處有期徒刑陸月；應執行有期徒刑貳年肆月。
戊○○共同犯竊盜罪，處有期徒刑伍月；又犯竊盜罪，處有期徒
刑參月；又犯竊盜罪，處有期徒刑參月；又犯竊盜罪，處有期徒
刑參月；應執行有期徒刑拾壹月。
    犯罪事實
一、丁○○前因施用毒品案件，分別經本院於民國（下同）96年
    5月7日、96年8月6日以96年度東簡字第156號、96年度東簡
    字第291號判處有期徒刑4月、3月確定，嗣經96年減刑，合
    併定應執行刑為有期徒刑3月，於民國97年1月10日易科罰金
    執行完畢，仍不知悔改，復意圖為自己不法所有，於附表所
    示之時地（起訴書附表編號2之時間誤寫為96年7月29日上午
    10時許，應更正為96年7月28日上午10時許），以附表所示
    之犯罪手段，竊取如附表所示臺糖公司等人所有之財物，再
    僱傭不知情之張玉龍駕駛車號JF－P88號大貨車將上開贓物
    載往臺東縣臺東市○○路之「盛輝五金企業社」販售予不知
    情之張素貞，變賣所得則花用殆盡。
二、丁○○另行起意，又於97年2月9日上午7時至下午4時許，在
    臺東縣池上鄉○○段302號臺糖池上農場內，駕駛怪手挖取
    臺糖公司所有之鑄鐵管數千公斤後，先堆置於農場裏的草叢
    內；翌 (10)上午7時至下午4時許，丁○○再聘請不知情之
    陳建安協助，在上開農場內以怪手挖取鑄鐵管數千公斤，同
    樣放置於農場裏的草叢內；翌 (11)日上午7時許，丁○○又
    聘請不知情之陳建安協助，前往上開農場以怪手挖取鑄鐵管
    ，戊○○明知其兄丁○○並未承包池上農場之任何工程，乃
    意圖為自己不法所有而竊取農場之鑄鐵管欲變賣牟利，竟與
    丁○○基於犯意聯絡，於同日中午12許前往該農場，依丁○○指示駕駛怪手挖取臺糖公司所有之鑄鐵管數千公斤，迄至
    同日下午2時許，丁○○見同日及前2日所竊取之鑄鐵管合計
    已達12660公斤，即聘請不知情之鄭景元駕駛車號568－XG號
    大貨車至上開農場，再以怪手共同將鑄鐵管搬運至大貨車上
    ，至同日下午6時許全數搬運完畢，鄭景元欲駛離現場時，
    為警當場查獲。
三、戊○○復意圖為自己不法所，於（一）96年8月6日凌晨1時
    許至5時許，在臺東縣池上鄉富興村富興橋附近，徒手竊取
    吳銘賢管理之鋼筋1500公斤，並載運至池上鄉慶豐村慶豐14
    1之1號「建安宮」後面堆置，旋於同日中午12時許，透過「
    盛輝五金企業社」聯繫不知情之運輸工人潘阿忠至池上鄉「
    建安宮」載運上開鋼筋，戊○○再與之前往「盛輝五金企業
    社」變賣予不知情之張素貞。復於（二）96年8月7日下午3
    時許，在池上鄉臺糖農場內之客家文物館旁，徒手竊取臺糖
    公司所有之馬達2個共重600公斤後，即暫放於池上鄉「建安
    宮」後面，再於96年8月9日僱傭不知情之張玉龍駕駛車號JF
    －P88號大貨車將上開贓物載往「盛輝五金企業社」販售予
    不知情之張素貞，變賣所得則由戊○○花用殆盡。
四、戊○○又意圖為自己不法所有，於97年4月15日前之4月間某
    日晚上7時許起，陸續在臺東縣鹿野鄉○○○路花蓮段起139
    K+66 0M山側、138K+141山側、臺東縣關山鎮○○○路花蓮
    段起12 6K+9 47M海側、臺東縣池上鄉○○○路花蓮段起111
    K+957M海側、111K+116M海側，徒手竊取鐵路局所有之白鐵
    欄杆至少350公斤得逞後，暫放於池上鄉○○村○○道旁，
    再於97年4月15日晚上僱請知情之陳俊男（另為緩起訴處分
    ）駕駛車號P5－9988號自小貨車前往上開平交道旁，2人共
    同將白鐵欄杆搬運至自小貨車上，再由陳俊男依戊○○指示
    載運至池上鄉「建安宮」後面堆置，並依其指示於97年4月
    17日、4月18日、4月20日及5月1日駕駛上開自小貨車搭載戊○○，將上開白鐵欄杆從「建安宮」分批載往池上鄉○○村
    ○○路69之1號「源坤資源回收場」售予不知情之張曉青，
    嗣於97年5月28日下午3時許，員警經張曉青同意搜索「源坤
    資源回收場」，當場扣得鐵路局所有之白鐵欄杆350公斤，
    始循線查獲上情。
五、案經臺東縣警察局關山分局、內政部警政署鐵路警察局第四
    警務段報告台灣台東地方法院檢察署偵查起訴。
        理由
一、上開犯罪事實業據被告丁○○、戊○○坦承不諱，並有下列
    證據為證: （一）證人李得偉、乙○○、張玉龍、張素貞於
    警詢中之證述；96年7月2日、7月29日、97年1月9日、1月14
    日磅單傳票各1紙、臺東縣警察局關山分局關警偵字第09700
    01287號警卷（下稱關山分局警卷）編號1、2卷附之指認口
    卡片、刑案現場圖及現場照片，足證被告丁○○有犯罪事實
    欄一、二之竊盜事實。（二）證人乙○○、鄭景元、陳建安
    於警詢中之證述；97年2月11日贓物認領保管單、秤量傳票
    各1紙、到案現場圖1紙、現場照片28張，足證被告丁○○及
    戊○○有犯罪事實欄二之犯罪。（三）證人吳銘賢、潘阿忠
    、張素貞、乙○○、張玉龍於警詢中之證述；96年8月6日、
    8月9日磅單傳票各1紙、關山分局警卷編號5、6卷附指認口
    卡片、刑案現場圖、現場照片，足證被告戊○○有犯罪事實
    欄三（一）、（二）之犯罪。（四）證人丙○○、吳家村、
    張曉青於警詢中之證述、證人陳俊男以證人身分在偵查中所
    為之結證；源坤資源回收場登記簿1件、指認口卡片、贓物
    認領保管單各1紙及照片20張，足證被告戊○○有犯罪事實
    欄四之犯罪。
二、論罪科刑:
（一）核被告丁○○就犯罪事實欄一附表編號1至8，及犯罪事實
      欄二所為，共九次犯行，均係犯刑法第320條第1項之竊盜
      罪。
（二）核被告戊○○就犯罪事實欄二，犯罪事實欄三（一）、（
      二），及犯罪事實欄四所為，共四次犯行，均係犯刑法第
      320條第1項之竊盜罪。
（三）被告丁○○及戊○○就犯罪事實欄二之行為，有犯意聯絡
      及行為分擔，皆為共同正犯。又起訴書附表編號2之犯罪
      時間雖記載為「96年7月29日」，但因被告丁○○警詢供
      承之犯罪時間為96年7月28日上午10時許，檢察官審理時
      當庭表示「起訴書附表編號2有關96年7月29日係誤載，應
      更正為96年7月28日上午10時許」，故起訴書附表編號2之
      犯罪時間應予更正，附此敘明。被告丁○○前因施用毒品
      案件，分別經法院判處有期徒刑3月、4月確定，嗣經96年
      減刑，合併定應執行刑為有期徒刑3月，於民國97年1月10
      日易科罰金執行完畢之情，有台灣高等法院被告前案紀錄
      表足稽，雖其所為犯罪事實欄一附表編號1、2之犯罪時間
      ，在96年8月6日確定之本院96年度東簡字第29 1號判決確
      定前所犯，惟因該96年度東簡字第291號判決，已與96年5
      月7日確定之96年度東簡字第156判決裁定定執行刑，而本
      件被告丁○○所為犯罪事實欄一附表編號1、2之犯罪時間
      ，又在96年度東簡字第156判決確定後，故被告丁○○所
      為犯罪事實欄一附表編號1、2之犯罪，不得再與已定執行
      刑確定之96年度東簡字第156號及96年度東簡字第291號重
      複定其應執行刑，只能單獨執行（最高法院72年台非字第
      47號判例參照），故被告丁○○於有期徒刑執行完畢5年
      內，故意再犯犯罪事實欄一附表編號4、5、6、7、8，及
      犯罪事實欄二之犯行，應堪認定，從而，被告丁○○就犯
      罪事實欄一附表編號4、5、6、7、8，及犯罪事實欄二之
      犯罪，均為累犯，應加重其刑。
（四）被告丁○○上開9次竊盜犯行；被告戊○○上開4次竊盜犯
      行，犯意各別，行為互殊，應予分論併罰。
（五) 爰審酌被告2人不思以正當途徑獲取財物，圖以竊盜滿足
      自己之貪欲，隨意竊取財物，嚴重擾亂社會安寧，暨其犯
      罪之動機、目的、各次竊盜行為之手段、犯罪所得，犯後
      坦承犯行等一切情狀，分別就被告2人犯行，量處如主文
      所示之刑，並各定其應執行刑，以示懲儆。
據上論斷，應依刑事訴訟法第273條之1第1項、第299條第1項前
段，刑法第28條、第320條第1項、第47條第1項、第51條第5款，
判決如主文。
本案經檢察官甲○○到庭執行職務
中    華    民    國    98    年    2     月    27    日
                  刑事第一庭    法  官  陳義忠
以上正本證明與原本無異。
如不服本判決應於收受送達後10日內向本院提出上訴書狀，並應
敘述具體理由；其未敘述上訴理由者，應於上訴期間屆滿後20日
內向本院補提理由書（均須按他造當事人之人數附繕本）。「切
勿逕送上級法院」。告訴人或被害人對於本判決如有不服，請書
具不服之理由狀，請求檢察官上訴者，其上訴期間之計算係以檢
察官收受判決正本之日期為準。
                                書記官  王希文
中    華    民    國    98    年    2     月    27    日
中華民國刑法第320條（普通竊盜罪、竊佔罪）
意圖為自己或第三人不法之所有，而竊取他人之動產者，為竊盜
罪，處5年以下有期徒刑、拘役或5百元以下罰金。
意圖為自己或第三人不法之利益，而竊佔他人之不動產者，依前
項之規定處斷。
前二項之未遂犯罰之。
附表：
┌─┬─────┬────┬────┬──────┬──────┐
│編│時間      │地點    │犯罪手段│竊取物品    │罪名及宣告刑│
│號│          │        │        │            │            │
├─┼─────┼────┼────┼──────┼──────┤
│1 │96年7月2日│花蓮縣富│以怪手挖│鋼筋5850公斤│丁○○犯竊盜│
│  │上午10時許│里鄉明里│取      │            │罪，處有期徒│
│  │          │村明里2 │        │            │刑肆月。    │
│  │          │號堤坊  │        │            │            │
├─┼─────┼────┼────┼──────┼──────┤
│2 │96年7月28 │同上    │同上    │鋼筋約4150公│丁○○犯竊盜│
│  │（起訴書誤│        │        │斤（磅單記載│罪，處有期徒│
│  │載為29）日│        │        │重量尚包括挖│刑肆月。    │
│  │上午10時許│        │        │土機斗子）。│            │
├─┼─────┼────┼────┼──────┼──────┤
│3 │97年1月9日│臺糖池上│以怪手挖│臺糖公司所有│丁○○犯竊盜│
│  │上午6時至 │農場    │取      │之鑄鐵管8715│罪，處有期徒│
│  │下午4時許 │        │        │公斤。      │刑伍月。    │
│  │          │        │        │            │            │
├─┼─────┼────┼────┼──────┼──────┤
│4 │97年1月14 │同上    │同上    │臺糖公司所有│丁○○犯竊盜│
│  │日上午6時 │        │        │之鑄鐵管4220│罪，累犯，處│
│  │至下午4時 │        │        │公斤。      │有期徒刑伍月│
│  │許。      │        │        │            │。          │
├─┼─────┼────┼────┼──────┼──────┤
│5 │97年2月1日│同上    │同上    │臺糖公司所有│丁○○犯竊盜│
│  │下午1時許 │        │        │鑄鐵管重量不│罪，累犯，處│
│  │至下午5時 │        │        │明，變賣所得│有期徒刑參月│
│  │許        │        │        │約2至3萬元。│。          │
├─┼─────┼────┼────┼──────┼──────┤
│6 │97年2月2日│同上    │同上    │臺糖公司所有│丁○○犯竊盜│
│  │下午1時許 │        │        │鑄鐵管重量不│罪，累犯，處│
│  │至下午5時 │        │        │明，變賣所得│有期徒刑參月│
│  │許        │        │        │約2至3萬元。│。          │
├─┼─────┼────┼────┼──────┼──────┤
│7 │97年2月3日│同上    │同上    │臺糖公司所有│丁○○犯竊盜│
│  │下午1時許 │        │        │鑄鐵管重量不│罪，累犯，處│
│  │至下午5時 │        │        │明，變賣所得│有期徒刑參月│
│  │許        │        │        │約2至3萬元。│。          │
├─┼─────┼────┼────┼──────┼──────┤
│8 │97年2月4日│同上    │同上    │臺糖公司所有│丁○○犯竊盜│
│  │下午1時許 │        │        │鑄鐵管重量不│罪，累犯，處│
│  │至下午5時 │        │        │明，變賣所得│有期徒刑參月│
│  │許        │        │        │約2至3萬元。│。          │
└─┴─────┴────┴────┴──────┴──────┘


司法院資訊處製作；財團法人民間司法改革基金會備份。
